臺灣臺南地方法院刑事判決　　　　　　　　　　　　九十一年度交易字第二九三號
　　公　訴　人　臺灣台南地方法院檢察署檢察官
　　被　　　告　甲○○
　　被　　　告　丙○○
右列被告因公共危險等案件，經檢察官提起公訴（九十一年度偵字第一０二三二號）
，本院判決如左：
    主  文
甲○○服用酒類，不能安全駕駛動力交通工具而駕駛，處有期徒刑貳月，如易科罰金
，以參佰元折算壹日。
丙○○部分公訴不受理。
    事  實
一、甲○○曾於民國九十年間，因酒醉駕車之公共危險案件，經臺灣高雄地方法院於
    九十年八月二十七日，判處罰金一萬五千元確定，並於九十年十月二十二日繳交
    罰金執行完畢。惟其仍無悔意，於九十一年七月二十九日晚上九時許，在臺南市
    ○○路○段一八五號內，飲用紹興酒一杯，業已達於不能安全駕駛動力交通工具
    之程度，竟仍騎駛車牌號碼ＯＶＮ─二三二號重型機車，搭載其配偶乙○○，沿
    臺南市○○○街由南往北方向行駛，途經該街三七號前，因酒後操控能力變差，
    及疏未注意車前狀況，適有丙○○所駕駛之車牌號碼ＵＥ─六七０二號自用小客
    車，停放於路邊，亦應注意汽車起步前，應先顯示方向燈、注意察看前後左右有
    無障礙或車輛行人，並應禮讓行進中之車輛及行人優先通行，而依當時情形，並
    無不能注意之情事，未禮讓行進中之車輛，即貿然向左駛出，甲○○見撞避煞不
    及，而與該自用小客車發生碰撞，兩車撞擊後，甲○○、乙○○隨即人、車倒地
    ，乙○○並因之受有腰部受傷、頭部、右肩挫傷、頭部有腦震盪現象等傷害（丙○○所涉過失傷害部分，業據乙○○具狀撤回告訴，詳後述）。後經警據報前往
    現場處理，測得甲○○之吐氣酒精濃度高達每公升０‧六八毫克，而查獲上情。
二、案經乙○○訴由臺南市警察局第四分局報告臺灣臺南地方法院檢察署檢察官偵查
    起訴。
    理  由
一、被告甲○○部分：
    （一）右述犯罪事實，業據被告甲○○於警訊時及偵審中坦白承認，核與證人即
          同案被告丙○○於警訊、偵查及本院審理中所證稱之情節相符，且有台南
          市○○○道路交通事故調查報告表一紙、現場照片九張及吐氣酒精濃度測
          試表、刑法第一百八十五條之三案件測試觀察紀錄表各一份附卷可參。
    （二）次按，刑法第一百八十五條之三所稱服用酒類或其他相類之物，不能安全
          駕駛動力交通工具之公共危險條款，係屬抽象危險犯之規定，此種抽象危
          險係伴隨飲酒過量之行為而當然成立。換言之，只需客觀上有此種行為出
          現，危險即視為存在，其是否果真肇事，均不影響公共危險罪責之成立；
          若其果真肇駕車肇禍，其不能安全駕駛動力交通工具之情形，則更不待言
          。另參考德、美等國之認定標準，對於酒精濃度呼氣已達每公升零點五五
          毫克，或血液濃度達百分之零點一一以上，肇事率為一般正常人之十倍，
          均認為已達「不能安全駕駛」之程度（此有法務部八十八年五月十八日法
          八八檢字第一六六九號函可資參照）。
    （三）本件被告甲○○對於其在右述時、地，酒後駕車一事不僅坦認屬實，且其
          肇事後吐氣之酒精濃度，經測試結果竟仍高達每公升０‧六八毫克，亦有
          上述吐氣酒精濃度測試表一紙附卷可按，參照前揭說明，被告甲○○飲酒
          後顯已達於不能安全駕駛動力交通工具之程度。況被告甲○○後來更因不
          能安全駕駛之行為而肇事，足認被告甲○○駕駛車輛之際，確已處於不能
          安全駕駛之狀態。從而，此部分事證已甚明確，被告甲○○酒後駕車之公
          共危險犯行，應堪認定。
    （四）核被告甲○○所為，係犯刑法第一百八十五條之三之重大違背安全駕駛罪
          。按被告甲○○前於九十年間，因酒醉駕車之公共危險罪，經法院判處罰
          金一萬五千元確定，並經繳交罰金執行完畢，此有臺灣高等法院被告全國
          前案紀錄表一紙在卷可資參酌，本院審酌被告甲○○甫因酒醉駕車公共危
          險罪經法院判處罰金，仍不知悛悔、復犯本罪，其犯罪之動機、目的，生
          活狀況、品行、智識程度，本件犯罪所生之危險、損害，及其酒後仍駕駛
          重型機車在道路上行駛，後來並因不勝酒力以致肇事，且肇事後經警測得
          之吐氣酒精濃度，猶高達每公升０‧六八毫克，顯見其惡性非淺，然被告
          甲○○犯罪後，業已坦白承認所為，其犯後態度尚稱良好等一切情狀，量
          處如主文所示之刑，並諭知易科罰金之折算標準。
二、被告丙○○部分：
    （一）公訴意旨另略以：被告吳丙○○於九十一年七月二十九日晚上十時許，在
          臺南市○○○街三十七號前（由南往北方向）路邊，駕駛車牌號碼ＵＥ─
          六七０二號自用小客車，應注意汽車行車起步前，應先顯示方向燈，注意
          前後左右有無障礙或車輛行人，並應禮讓行進中之車輛行人優先通行，而
          依當時之客觀情形，並無不能注意之情事，竟疏未注意，貿然自路旁向左
          駛出，適有被告甲○○酒後騎駛車牌號碼ＯＶＮ─二三二一號重型機車，
          後方搭載其配偶即告訴人乙○○，沿該路自後方駛至，因酒後注意力不集
          中、亦疏未注意車前狀況，以致避煞不及，不慎與由被告丙○○所駕駛之
          前開自用小客車發生碰撞。兩車撞擊後，被告甲○○及告訴人隨即人、車
          倒地，告訴人並因之受有腰部受傷、頭部、右肩挫傷、頭部有腦震盪現象
          等傷害，因認被告丙○○另涉有刑法第二百八十四條第一項前段之過失傷
          害罪嫌。
    （二）按告訴乃論之罪，告訴人於第一審辯論終結前得撤回其告訴，又告訴經撤
          回者，應諭知不受理之判決，刑事訴訟法第二百三十八條第一項、第三百
          零三條第三款分別定有明文。
    （三）本件告訴人乙○○告訴被告丙○○過失傷害案件，起訴書認被告係觸犯刑
          法第二百八十四條第一項前段之普通過失傷害罪嫌，依照同法第二百八十
          七條前段之規定，須告訴乃論。現據告訴人具狀撤回其告訴，參照前述說
          明，此部分乃不經言詞辯論，逕為不受理判決之諭知。
據上論斷，應依刑事訴訟法第二百九十九條第一項前段、第三百零三條第三款、第三
百零七條，刑法第一百八十五條之三、第四十一條第一項前段，罰金罰鍰提高標準條
例第二條，判決如主文。
中      華      民      國      九十一      年      十二    月    十二  日
                                  臺灣臺南地方法院交通法庭
                                          法  官  洪  士  傑
右正本證明與原本無異。
如不服本判決，應於判決送達後十日內，向本院提出上訴狀。
                                          書記官  孫  鈴  堯
中      華      民      國      九十一      年      十二    月    十二  日
附錄法條：
中華民國刑法第一百八十五條之三
服用毒品、麻醉藥品、酒類或其他相類之物，不能安全駕駛動力交通工具而駕駛者，
處一年以下有期徒刑、拘役或三萬元以下罰金。
